【裁判字號】    90,易,1904
【裁判日期】    900921
【裁判案由】    賭博
【裁判全文】
臺灣高地方法院刑事判決                            九十年度易字第一九○四號
    公  訴  人  臺灣高雄地方法院檢察署檢察官
    被      告  乙○○
                甲○○
    共      同
    選任辯護人  黃振銘
    被      告  丙○○
右列被告等因賭博案件，經檢察官提起公訴（九十年度偵字第六五三○號），本院判
決如左：
    主  文
乙○○、甲○○共同以賭博為常業，乙○○處有期徒刑陸月，甲○○處有期徒刑貳月
，如易科罰金，均以參佰元折算壹日。
扣案之電動賭博機具「水果盤」貳拾參台及點數卡伍張均沒收。
丙○○於公眾得出入之場所賭博財物，處罰金參仟元，如易服勞役，以參佰元折算壹
日。
扣案之新臺幣伍佰元沒收。
    事  實
一、乙○○前曾於民國八十九年九月間因賭博案件，經法院判處有期徒刑二月，於八
    十九年十二月三十日易科罰金執行完畢（不構成累犯），猶不知悔改。乙○○自
    八十九年五月間起，在高雄市○○區○○路一四八號經營「大阪遊藝場」，並在
    該公眾得出入場所，擺設可供賭博用之電動機具「水果盤」二十三台，與不特定
    之賭客，以現金一：二十之比率換取一定之分數，供該電動賭博機具玩賭，並按
    各電動賭博機具押注後中彩數額之不同，計算所得之分數，若賭客贏取至一定之
    累計積分，則可兌換彩金，輸即由乙○○贏取押注金額之方式，現場雇有甲○○
    負責電動賭博機具開分、洗分及兌換現金之工作，與賭客從事對賭財物之行為，
    其二人均恃之維生，以之為常業。迄九十年二月八日十三時四十分許，在上揭處
    所，賭客丙○○玩賭畢，與甲○○兌換得彩金新臺幣（下同）五百元後，經警當
    場查獲，並扣得電動賭博機具「水果盤」共二十三台、點數卡五張及丙○○因賭
    博所贏取之現金五百元等物。
二、案經高雄市政府警察局小港分局移請臺灣高雄地方法院檢察署檢察官偵查起訴。
    理  由
一、訊據被告乙○○、甲○○及丙○○等均矢口否認有前揭犯行，被告乙○○辯稱：
    伊所經營之「大阪遊藝場」是純娛樂，並無從事賭博行為云云，被告甲○○則諉
    稱：伊雖在「大阪遊藝場」任職約一月餘，但於前揭時地伊並無拿五百元給被告
    丙○○云云，而被告丙○○則辯陳：伊係用一千元去開分玩水果盤，是因要離去
    時找伊五百元後，走出店外才被警方自身上起出，當時並未賭博云云。惟查：
（一）被告乙○○自八十九年五月間起經營公眾得出入，位於高雄市○○區○○路一
      四八號之「大阪遊藝場」，內部擺設電動機具「水果盤」二十三台，並雇用女
      服務生即被告甲○○在現場負責開分及送飲料等工作之情，業據被告乙○○、
      甲○○供承在卷，且有營利事業登記證一紙在卷、及扣案之電動機具「水果盤
      」二十三台可稽，故上開事實堪予認定。
（二）至於被告丙○○把玩電動機具「水果盤」之過程，業據其於警訊時自陳：伊於
      九十年二月八日十二時至大阪遊藝場玩賭水果盤時，先向女服務生即被告甲○○以一：二十之比率，即開二百元換取四千分，玩賭到被警方查獲前，伊贏得
      一萬分，因要上班所以向被告甲○○用換來的大阪遊藝場一百之點數卡五張，
      換取五百元，伊到大阪遊藝場玩賭約五次，輸贏均有等語，足證其於本院審理
      中所為之辯詞即與警訊所述未符，實難認其所辯為可採。再參諸證人即查獲員
      警花鴻榮到庭結證稱：伊奉上級指示先去監視，之後有看到被告甲○○到櫃台
      拿錢給被告丙○○後，被告丙○○即走出店外，伊上前盤查，被告丙○○說被
      告甲○○洗分拿五百元等語（詳見偵查卷第二十五頁），及同為查獲員警之證
      人王鎮江於本院審理中結證所述相符，足證被告丙○○於警訊中之供詞，信而
      有徵，應堪採信。苟被告丙○○係以一千元開價值為五百元之分數，在尚未知
      可把玩至何時之際，本應在當日十二時開分之初，即先找回五百元，焉有於把
      玩結束後始要求店方找零之理，故其於本院所述，顯係臨訟卸責及迴護被告甲○○、乙○○之語，委無足採。
（三）至於扣案電動機具「水果盤」之玩法，係由店方開分後讓機台自己運轉，沒有
      人為操作之因素，也無法依個人技巧之高低來控制機台分數，或延長娛樂時間
      ，業據被告乙○○及丙○○供述屬實，可見把玩者僅能被動的接受機具自行運
      轉之結果，其娛樂性甚低，其分數之累積及減少，均繫諸於偶然及運氣成份，
      而與一般賭具之特徵相仿，佐以被告丙○○前開警訊中所述，足見該電動機具
      係供作賭博機具所用。又扣案之電動賭博機具「水果盤」共有二十三台，其規
      模非小，足徵被告乙○○有恃經營該電動賭博機具與不特定人對賭，並以之為
      常業之意，此外並有扣案之點數卡五張及現金五百元供佐，故本案事證明確，
      被告犯行堪予認定。
（四）雖被告乙○○另行提出「大阪遊藝場」之監視錄影帶，欲證明被告丙○○並未
      換取現金一事，惟觀諸其於警訊中所述：白天都沒有錄影，到晚上十二點才有
      錄影之詞，已難認該錄影帶之內容係真實。況該錄影帶經本院當庭勘驗後，因
      錄影帶內容受光害影響，全然無法辨別畫面所示者之特徵，此有本院製作之勘
      驗筆錄一份存卷可參，故該錄影帶內容，尚未足為渠等有利事實之認定，併此
      敘明。
二、核被告乙○○及甲○○所為，均係犯刑法第二百六十七條之常業賭博罪；而被告
    丙○○所為，則係犯刑法第二百六十六條第一項之賭博罪。被告乙○○與甲○○
    就上開犯行，有犯意聯絡及行為分擔，皆為共同正犯。爰審酌被告乙○○甫於八
    十九年九月間因賭博案件，經法院判處有期徒刑二月，於八十九年十二月三十日
    易科罰金執行完畢，此有臺灣高雄地方法院檢察署刑案資料查註紀錄表在卷足按
    ，足見其未能因前揭刑之執行，收教化及矯正之效，而擺設電動賭博機具之數量
    甚鉅，足以敗壞社會風氣，助長僥倖之心；再被告三人於犯罪後皆飾詞圖卸，冀
    免刑責，態度非佳；惟念及被告甲○○及丙○○均無前科，品行尚佳，此有前揭
    臺灣高雄地方法院檢察署刑案資料查註紀錄表足按，而被告甲○○分擔情節較為
    輕微等一切情狀，分別量處如主文所示之刑，並就被告乙○○、甲○○諭知易科
    罰金，被告丙○○諭知易服勞役之折算標準，藉資懲儆。扣案當場供賭博用之電
    動機具「水果盤」二十三台，應依刑法第二百六十六條第二項之規定宣告沒收。
    而被告甲○○兌換予被告丙○○之點數卡五張，係被告乙○○所有，業據被告乙○○供承在卷，且係供賭博所用之物；而自被告丙○○身上起出之現金五百元，
    係被告丙○○所有，並係其因賭博罪所得之物，均業如前述，爰分別依刑法第三
    十八條第一項第二款、第三款之規定，併予宣告沒收。
三、被告丙○○雖經本院合法傳喚，無正當理由不到庭，惟其所犯刑法第二百六十六
條第一項之賭博罪，其法定最重本刑為專科罰金之罪，爰依刑事訴訟法第三百零
    六條之規定，不待其到庭陳述，逕行判決。
據上論斷，應依刑事訴訟法第二百九十九條第一項前段、第三百零六條，刑法第二十
八條、第二百六十六條第一項、第二百六十七條、第四十一條第一項、第四十二條第
二項、第二百六十六條第二項、第三十八條第一項第二款、第三款，罰金罰鍰提高標
準條例第一條前段、第二條判決如主文。
中      華      民      國      九十      年     九     月    二十一    日
                                臺灣高雄地方法院刑事第二庭
                                      法  官    李代昌
右正本證明與原本無異。
如不服本判決，應於判決送達後十日內，向本院提出上訴狀。
                                      書記官    吳月華
中      華      民      國      九十      年     九     月    二十五    日
附錄本判決論罪科刑法條全文
刑法第二百六十七條
以賭博為常業者，處二年以下有期徒刑，得併科一千元以下罰金。


司法院資訊處製作；財團法人民間司法改革基金會備份。
